Config:
  hfst:
    Gen: ../../../src/generator-dict-gt-norm.hfst
    Morph: ../../../src/analyser-dict-gt-norm.hfst
  xerox:
    Gen: ../../../src/generator-dict-gt-norm.xfst
    Morph: ../../../src/analyser-dict-gt-norm.xfst

Tests:
  Noun - saje:
    saje+N+Sg+Nom:  saj̣e
    saje+N+Sg+Gen:  saˊje
    saje+N+Sg+Acc:  saˊje
    saje+N+Sg+Ill:  saj̣an
    saje+N+Sg+Loc:  saajeest
    saje+N+Sg+Com:  soijijn ! Matti Morottajain tärhistum
    saje+N+Sg+Abe:  saˊjettáá
    saje+N+Ess:  saijeen
    saje+N+Par: saijeed
    saje+N+Pl+Nom:  saˊjeh
    saje+N+Pl+Gen: [soojij, soˊjij]
    saje+N+Pl+Acc:  soojijd
    saje+N+Pl+Ill:  [soojijd, soijijd] ! MM: j säänist máhđulávt
    saje+N+Pl+Loc:  soojijn
    saje+N+Pl+Com:  so´jijguin
    saje+N+Pl+Abe:  soˊjijttáá

  Noun - mane:
    mane+N+Sg+Nom:  maṇe
    mane+N+Sg+Gen:  maˊne
    mane+N+Sg+Acc: ma´ne
    mane+N+Sg+Ill:  maṇan
    mane+N+Sg+Loc:  maaneest
    mane+N+Sg+Com:  moonijn ! MM
    mane+N+Sg+Abe:  maˊnettáá
    mane+N+Ess:  manneen
    mane+N+Par: manneed
    mane+N+Pl+Nom:  maˊneh
    mane+N+Pl+Gen: [moonij, moˊnij]
    mane+N+Pl+Acc:  moonijd
    mane+N+Pl+Ill:  moonijd ! MM
    mane+N+Pl+Loc:  moonijn
    mane+N+Pl+Com:  monijguin
    mane+N+Pl+Abe:  moˊnijttáá

  Noun - iše:
    iše+N+Sg+Nom:  iṣ̌e
    iše+N+Sg+Gen:  iˊše
    iše+N+Sg+Acc: iˊše
    iše+N+Sg+Ill:  iˊṣ̌án
    iše+N+Sg+Loc:  iššeest
    iše+N+Sg+Com:  iššijn ! MM
    iše+N+Sg+Abe:  iˊšettáá
    iše+N+Ess:  iššeen
    iše+N+Par: iššeed
    iše+N+Pl+Nom:  iˊšeh
    iše+N+Pl+Gen: [iišij, iˊšij]
    iše+N+Pl+Acc:  iišijd
    iše+N+Pl+Ill:  [iišijd, iiṣ̌ijd, iššijd] ! MM
    iše+N+Pl+Loc:  iišijn
    iše+N+Pl+Com:  iˊšijguin
    iše+N+Pl+Abe:  iˊšijttáá
    
    ase 
    ossijn kom
    

  Noun - kove:
    kove+N+Sg+Nom:  koṿe ! Matti Morottaja & ILWB IV
    kove+N+Sg+Gen:  koˊve
    kove+N+Sg+Acc: 	koˊve
    kove+N+Sg+Ill:  koˊṿán
    kove+N+Sg+Loc:  kooveest
    kove+N+Sg+Com:  [kuvvijn, kuuvijn] ! MM & MLO kuvvijn; ILWB IV kuuvijn
    kove+N+Sg+Abe:  koˊvettáá
    kove+N+Ess:  	kovveen
    kove+N+Par: 	kovveed
    kove+N+Pl+Nom:  koˊveh
    kove+N+Pl+Gen: [kuuvij, kuˊvij]
    kove+N+Pl+Acc:  kuuvijd
    kove+N+Pl+Ill:  kuuvijd ! MM, MLO & ILWB; MM iäpádâs - ill. kuhheeb om Vuoli Ilmarist
    kove+N+Pl+Loc:  kuuvijn
    kove+N+Pl+Com:  ku´vijguin
    kove+N+Pl+Abe:  kuˊvijttáá

  Noun - njune:
    njune+N+Sg+Nom:  njuṇe
    njune+N+Sg+Gen:  njuˊne
    njune+N+Sg+Acc:  njuˊne
    njune+N+Sg+Ill:  njuˊṇán
    njune+N+Sg+Loc:  njuuneest
    njune+N+Sg+Com:  [njuunijn, njunnijn] !MM
    njune+N+Sg+Abe:  njuˊnettáá
    njune+N+Ess:  njunneen
    njune+N+Par: njunneed
    njune+N+Pl+Nom:  njuˊneh
    njune+N+Pl+Gen: [njuunij, njuˊnij]
    njune+N+Pl+Acc:  njuunijd
    njune+N+Pl+Ill:  njuunijd 
    njune+N+Pl+Loc:  njuunijn
    njune+N+Pl+Com:  nju´nijguin
    njune+N+Pl+Abe:  njuˊnijttáá

  Noun - hadde:
    hadde+N+Sg+Nom:  hadde
    hadde+N+Sg+Gen:  haˊde
    hadde+N+Sg+Acc: ha´de
    hadde+N+Sg+Ill:  haadan
    hadde+N+Sg+Loc:  haddeest
    hadde+N+Sg+Com:  hoddijn
    hadde+N+Sg+Abe:  haˊdettáá
    hadde+N+Ess:  hadden
    hadde+N+Par: hadded
    hadde+N+Pl+Nom:  haˊdeh
    hadde+N+Pl+Gen: [hoodij, hoˊdij]
    hadde+N+Pl+Acc:  hoodijd
    hadde+N+Pl+Ill:  [hoodijd, hoddijd]
    hadde+N+Pl+Loc:  hoodijn
    hadde+N+Pl+Com:  ho´dijguin
    hadde+N+Pl+Abe:  hoˊdijttáá

  Noun - sappe:
    sappe+N+Sg+Nom:  sappe
    sappe+N+Sg+Gen:  saˊpe
    sappe+N+Sg+Acc:  saˊpe
    sappe+N+Sg+Ill:  saapan
    sappe+N+Sg+Loc:  sappeest
    sappe+N+Sg+Com:  soppijn
    sappe+N+Sg+Abe:  saˊpettáá
    sappe+N+Ess:  sappen
    sappe+N+Par: sapped
    sappe+N+Pl+Nom:  saˊpeh
    sappe+N+Pl+Gen: [soopij, soˊpij]
    sappe+N+Pl+Acc:  soopijd
    sappe+N+Pl+Ill:  soppijd
    sappe+N+Pl+Loc:  soopijn
    sappe+N+Pl+Com:  so´pijguin
    sappe+N+Pl+Abe:  soˊpijttáá

  Noun - litte:
    litte+N+Sg+Nom:  litte
    litte+N+Sg+Gen:  liˊte
    litte+N+Sg+Acc:  liˊte
    litte+N+Sg+Ill:  liitán
    litte+N+Sg+Loc:  litteest
    litte+N+Sg+Com:  littijn
    litte+N+Sg+Abe:  liˊtettáá
    litte+N+Ess:  litten
    litte+N+Par: litted
    litte+N+Pl+Nom:  liˊteh
    litte+N+Pl+Gen: [liitij, liˊtij]
    litte+N+Pl+Acc:  liitijd
    litte+N+Pl+Ill:  littijd ! MM
    litte+N+Pl+Loc:  liitijn
    litte+N+Pl+Com:  li´tijguin
    litte+N+Pl+Abe:  liˊtijttáá

  Noun - lodde:
    lodde+N+Sg+Nom:  lodde
    lodde+N+Sg+Gen:  loˊde
    lodde+N+Sg+Acc:  loˊde
    lodde+N+Sg+Ill:  loodán
    lodde+N+Sg+Loc:  loddeest
    lodde+N+Sg+Com:  luddijn
    lodde+N+Sg+Abe:  loˊdettáá
    lodde+N+Ess:  lodden
    lodde+N+Par: lodded
    lodde+N+Pl+Nom:  loˊdeh
    lodde+N+Pl+Gen: [luudij, luˊdij]
    lodde+N+Pl+Acc:  luudijd
    lodde+N+Pl+Ill:  [luudijd, luddijd]
    lodde+N+Pl+Loc:  luudijn
    lodde+N+Pl+Com:  lu´dijguin
    lodde+N+Pl+Abe:  luˊdijttáá

  Noun - lanne:
    lanne+N+Sg+Nom:  lanne
    lanne+N+Sg+Gen:  laˊṇe
    lanne+N+Sg+Acc:  laˊṇe
    lanne+N+Sg+Ill:  laaṇan
    lanne+N+Sg+Loc:  lanneest
    lanne+N+Sg+Com:  lonnijn
    lanne+N+Sg+Abe:  laṇettáá
    lanne+N+Ess:  lannen
    lanne+N+Par: lanned
    lanne+N+Pl+Nom:  laˊṇeh
    lanne+N+Pl+Gen: [looṇij, loˊṇij]
    lanne+N+Pl+Acc:  looṇijd
    lanne+N+Pl+Ill:  [looṇijd, lonnijd]
    lanne+N+Pl+Loc:  looṇijn
    lanne+N+Pl+Com:  lo´ṇijguin
    lanne+N+Pl+Abe:  loˊṇijttáá

  Noun - ponne:
    ponne+N+Sg+Nom:  ponne
    ponne+N+Sg+Gen:  poˊṇe
    ponne+N+Sg+Acc:  poˊṇe
    ponne+N+Sg+Ill:  pooṇán
    ponne+N+Sg+Loc:  ponneest
    ponne+N+Sg+Com:  punnijn
    ponne+N+Sg+Abe:  poˊṇettáá
    ponne+N+Ess:  	ponnen
    ponne+N+Par:  	ponnen
    ponne+N+Pl+Nom: poˊṇeh
    ponne+N+Pl+Gen: [puuṇij, puˊṇij]
    ponne+N+Pl+Acc:  puuṇijd
    ponne+N+Pl+Ill:  [puuṇijd, punnijd]
    ponne+N+Pl+Loc:  puuṇijn
    ponne+N+Pl+Com:  pu´ṇijguin
    ponne+N+Pl+Abe:  puˊṇijttáá

  Noun - runne:
    runne+N+Sg+Nom:  runne
    runne+N+Sg+Gen:  ruˊṇe
    runne+N+Sg+Acc:  ruˊṇe
    runne+N+Sg+Ill:  ruuṇán
    runne+N+Sg+Loc:  runneest
    runne+N+Sg+Com:  runnijn
    runne+N+Sg+Abe:  ruˊṇettáá
    runne+N+Ess:  runnen
    runne+N+Par: runned
    runne+N+Pl+Nom:  ruˊṇeh
    runne+N+Pl+Gen: [ruuṇij, ruˊṇij]
    runne+N+Pl+Acc:  ruuṇijd
    runne+N+Pl+Ill:  runnijd
    runne+N+Pl+Loc:  ruuṇijn
    runne+N+Pl+Com:  ru´ṇijguin
    runne+N+Pl+Abe:  ruˊṇijttáá

  Noun - cumme:
    cumme+N+Sg+Nom:  cumme
    cumme+N+Sg+Gen:  cuˊṃe
    cumme+N+Sg+Acc: cuˊṃe
    cumme+N+Sg+Ill:  cuuṃán
    cumme+N+Sg+Loc:  cummeest
    cumme+N+Sg+Com:  cummijn
    cumme+N+Sg+Abe:  cuˊṃettáá
    cumme+N+Ess:  cummen
    cumme+N+Par: cummed
    cumme+N+Pl+Nom:  cu´ṃeh
    cumme+N+Pl+Gen: [cuuṃij, cuˊṃij]
    cumme+N+Pl+Acc:  cuuṃijd
    cumme+N+Pl+Ill:  [cuuṃijd, cummijd]
    cumme+N+Pl+Loc:  cuuṃijn
    cumme+N+Pl+Com:  cu´ṃijguin
    cumme+N+Pl+Abe:  cuˊṃijttáá

  Noun - pille:
    pille+N+Sg+Nom:  pille
    pille+N+Sg+Gen:  piˊḷe
    pille+N+Sg+Acc:  piˊḷe
    pille+N+Sg+Ill:  piiḷán
    pille+N+Sg+Loc:  pilleest
    pille+N+Sg+Com:  pillijn
    pille+N+Sg+Abe:  piˊḷettáá
    pille+N+Ess:  pillen
    pille+N+Par: pilled
    pille+N+Pl+Nom:  piˊḷeh
    pille+N+Pl+Gen: [piiḷij, piˊḷij]
    pille+N+Pl+Acc:  piiḷijd
    pille+N+Pl+Ill:  [piiḷijd, pillijd]
    pille+N+Pl+Loc:  piiḷijn
    pille+N+Pl+Com:  pi´ḷijguin
    pille+N+Pl+Abe:  piˊḷijttáá

  Noun - alme:
    alme+N+Sg+Nom:  alme
    alme+N+Sg+Gen:  aˊlme
    alme+N+Sg+Acc:  aˊlme
    alme+N+Sg+Ill:  aalman
    alme+N+Sg+Loc:  almeest
    alme+N+Sg+Com:  olmijn
    alme+N+Sg+Abe:  aˊlmettáá
    alme+N+Ess:  almen
    alme+N+Par:  almed
    alme+N+Pl+Nom:  aˊlmeh
    alme+N+Pl+Gen: [oolmij, oˊlmij]
    alme+N+Pl+Acc:  oolmijd
    alme+N+Pl+Ill:  [oolmijd, olmijd]
    alme+N+Pl+Loc:  oolmijn
    alme+N+Pl+Com:  oˊlmijguin
    alme+N+Pl+Abe:  oˊlmijttáá

  Noun - aske:
    aske+N+Sg+Nom:  aske
    aske+N+Sg+Gen:  aˊske
    aske+N+Sg+Acc:  aˊske
    aske+N+Sg+Ill:  aaskan
    aske+N+Sg+Loc:  askeest
    aske+N+Sg+Com:  oskijn
    aske+N+Sg+Abe:  aˊskettáá
    aske+N+Ess:  	asken
    aske+N+Par: 	asked
    aske+N+Pl+Nom:  aˊskeh
    aske+N+Pl+Gen: [ooskij, oˊskij]
    aske+N+Pl+Acc:  ooskijd
    aske+N+Pl+Ill:  oskijd
    aske+N+Pl+Loc:  ooskijn
    aske+N+Pl+Com:  oˊskijguin
    aske+N+Pl+Abe:  oˊskijttáá

  Noun - pispe:
    pispe+N+Sg+Nom:  pispe
    pispe+N+Sg+Gen:  piˊspe
    pispe+N+Sg+Acc:  piˊspe
    pispe+N+Sg+Ill:  piispán
    pispe+N+Sg+Loc:  pispeest
    pispe+N+Sg+Com:  pispijn
    pispe+N+Sg+Abe:  piˊspettáá
    pispe+N+Ess:  pispen
    pispe+N+Par: pisped
    pispe+N+Pl+Nom:  piˊspeh
    pispe+N+Pl+Gen: [piispij, piˊspij]
    pispe+N+Pl+Acc:  piispijd
    pispe+N+Pl+Ill:  pispijd
    pispe+N+Pl+Loc:  piispijn
    pispe+N+Pl+Com:  piˊspijguin
    pispe+N+Pl+Abe:  piˊspijttáá

  Noun - nijbe:
    nijbe+N+Sg+Nom:  nijbe
    nijbe+N+Sg+Gen: [niijbe, niˊjbe]
    nijbe+N+Sg+Acc: [niijbe, ni´jbe]
    nijbe+N+Sg+Ill:  niijbán
    nijbe+N+Sg+Loc:  nijbeest
    nijbe+N+Sg+Com:  nijbijn
    nijbe+N+Sg+Abe:  niˊjbettáá
    nijbe+N+Ess:  nijben
    nijbe+N+Par:  nijbed
    nijbe+N+Pl+Nom:  [niijbeh, niˊjbeh]
    nijbe+N+Pl+Gen: [niijbij, niˊjbij]
    nijbe+N+Pl+Acc:  niijbijd
    nijbe+N+Pl+Ill:  [nijbijd, niijbijd]
    nijbe+N+Pl+Loc: niijbijn
    nijbe+N+Pl+Com:  niˊjbijguin
    nijbe+N+Pl+Abe:  niˊjbijttáá

  Noun - olbe:
    olbe+N+Sg+Nom:  olbe
    olbe+N+Sg+Gen:  oˊlbe
    olbe+N+Sg+Acc:  oˊlbe
    olbe+N+Sg+Ill:  oolbán
    olbe+N+Sg+Loc:  olbeest
    olbe+N+Sg+Com:  ulbijn
    olbe+N+Sg+Abe:  oˊlbettáá
    olbe+N+Ess:  olben
    olbe+N+Par: olbed
    olbe+N+Pl+Nom:  oˊlbeh
    olbe+N+Pl+Gen: [uulbij, uˊlbij]
    olbe+N+Pl+Acc:  uulbijd
    olbe+N+Pl+Ill:  ulbijd
    olbe+N+Pl+Loc:  uulbijn
    olbe+N+Pl+Com:  uˊlbijguin
    olbe+N+Pl+Abe:  uˊlbijttáá

  Noun - juhle:
    juhle+N+Sg+Nom:  juhle
    juhle+N+Sg+Gen:  juˊhle
    juhle+N+Sg+Acc:  juˊhle
    juhle+N+Sg+Ill:  juuhlán
    juhle+N+Sg+Loc:  juhleest
    juhle+N+Sg+Com:  juhlijn
    juhle+N+Sg+Abe:  juˊhlettáá
    juhle+N+Ess:  	juhlen
    juhle+N+Par: 	juhled
    juhle+N+Pl+Nom:  juˊhleh
    juhle+N+Pl+Gen: [juuhlij, juˊhlij]
    juhle+N+Pl+Acc:  juuhlijd
    juhle+N+Pl+Ill:  juhlijd
    juhle+N+Pl+Loc:  juuhlijn
    juhle+N+Pl+Com:  juˊhlijguin
    juhle+N+Pl+Abe:  juˊhlijttáá

  Noun - nartte:
    nartte+N+Sg+Nom:  nartte
    nartte+N+Sg+Gen:  naˊrte
    nartte+N+Sg+Acc:  naˊrte
    nartte+N+Sg+Ill:  naartan
    nartte+N+Sg+Loc:  nartteest
    nartte+N+Sg+Com:  norttijn
    nartte+N+Sg+Abe:  naˊrtettáá
    nartte+N+Ess:  nartten
    nartte+N+Par:  nartted
    nartte+N+Pl+Nom:  naˊrteh
    nartte+N+Pl+Gen: [noortij, noˊrtij]
    nartte+N+Pl+Acc:  noortijd
    nartte+N+Pl+Ill:  norttijd
    nartte+N+Pl+Loc:  noortijn
    nartte+N+Pl+Com:  nortijguin
    nartte+N+Pl+Abe:  noˊrtijttáá

  Noun - luŋkke:
    luŋkke+N+Sg+Nom:  luŋkke
    luŋkke+N+Sg+Gen:  luˊŋke
    luŋkke+N+Sg+Acc:  luˊŋke
    luŋkke+N+Sg+Ill:  luuŋkán
    luŋkke+N+Sg+Loc:  luŋkkeest
    luŋkke+N+Sg+Com:  luŋkkijn
    luŋkke+N+Sg+Abe:  luˊŋkettáá
    luŋkke+N+Ess:  luŋkken
    luŋkke+N+Par:  luŋkked
    luŋkke+N+Pl+Nom:  luˊŋkeh
    luŋkke+N+Pl+Gen: [luuŋkij, luˊŋkij]
    luŋkke+N+Pl+Acc:  luuŋkijd
    luŋkke+N+Pl+Ill:  luŋkkijd
    luŋkke+N+Pl+Loc:  luuŋkijn
    luŋkke+N+Pl+Com:  lu´ŋkijguin
    luŋkke+N+Pl+Abe:  luˊŋkijttáá

  Noun - puicce:
    puicce+N+Sg+Nom:  puicce
    puicce+N+Sg+Gen:  puˊice
    puicce+N+Sg+Acc:  puˊice
    puicce+N+Sg+Ill:  puuicán
    puicce+N+Sg+Loc:  puicceest
    puicce+N+Sg+Com:  puiccijn
    puicce+N+Sg+Abe:  puˊicettáá
    puicce+N+Ess:  puiccen
    puicce+N+Par:  puiccen
    puicce+N+Pl+Nom:  pu´iceh
    puicce+N+Pl+Gen: [puuicij, puˊicij]
    puicce+N+Pl+Acc:  puuicijd
    puicce+N+Pl+Ill:  puiccijd
    puicce+N+Pl+Loc:  puuicijn
    puicce+N+Pl+Com:  pu´icijguin
    puicce+N+Pl+Abe:  puˊicijttáá

  Noun - ahe:
    ahe+N+Sg+Nom:  a´ḥe
    ahe+N+Sg+Gen:  aˊṿe
    ahe+N+Sg+Acc:  aˊṿe
    ahe+N+Sg+Ill:  aˊḥan
    ahe+N+Sg+Loc:  avveest
    ahe+N+Sg+Com:  ovvijn
    ahe+N+Sg+Abe:  aˊṿettáá
    ahe+N+Ess:  ahheen
    ahe+N+Par: ahheed
    ahe+N+Pl+Nom:  aˊṿeh
    ahe+N+Pl+Gen: [ooṿij, oˊṿij]
    ahe+N+Pl+Acc:  ooṿijd
    ahe+N+Pl+Ill:  ovvijd
    ahe+N+Pl+Loc:  ooṿijn
    ahe+N+Pl+Com:  o´ṿijguin
    ahe+N+Pl+Abe:  oˊṿijttáá

  Noun - lope:
    lope+N+Sg+Nom:  lo´pe
    lope+N+Sg+Gen:  loˊve
    lope+N+Sg+Gen:  loˊve
    lope+N+Sg+Ill:  loˊpán
    lope+N+Sg+Loc:  looveest
    lope+N+Sg+Com:  luvvijn
    lope+N+Sg+Abe:  loˊvettáá
    lope+N+Ess:  loppeen
    lope+N+Par:  loppeed
    lope+N+Pl+Nom:  loˊveh
    lope+N+Pl+Gen: [luuvij, luˊvij]
    lope+N+Pl+Acc:  luuvijd
    lope+N+Pl+Ill:  luvvijd
    lope+N+Pl+Loc:  luuvijn
    lope+N+Pl+Com:  lu´vijguin
    lope+N+Pl+Abe:  luˊvijttáá

  Noun - kope:
    kope+N+Sg+Nom:  ko´pe
    kope+N+Sg+Gen:  koˊve
    kope+N+Sg+Acc:  koˊve
    kope+N+Sg+Ill:  koˊpán
    kope+N+Sg+Loc:  kooveest
    kope+N+Sg+Com:  kuvvijn
    kope+N+Sg+Abe:  koˊvettáá
    kope+N+Ess:  koppeen
    kope+N+Par:  koppeed
    kope+N+Pl+Nom:  koˊveh
    kope+N+Pl+Gen: [kuuvij, kuˊvij]
    kope+N+Pl+Acc:  kuuvijd
    kope+N+Pl+Ill:  kuvvijd
    kope+N+Pl+Loc:  kuuvijn
    kope+N+Pl+Com:  ku´vijguin
    kope+N+Pl+Abe:  kuˊvijttáá

  Noun - tupe:
    tupe+N+Sg+Nom:  tu´pe
    tupe+N+Sg+Gen:  tuˊve
    tupe+N+Sg+Acc:  tuˊve
    tupe+N+Sg+Ill:  tuˊpán
    tupe+N+Sg+Loc:  tuuveest
    tupe+N+Sg+Com:  tuvvijn
    tupe+N+Sg+Abe:  tuˊvettáá
    tupe+N+Ess:  tuppeen
    tupe+N+Par:  tuppeed
    tupe+N+Pl+Nom:  tuˊveh
    tupe+N+Pl+Gen: [tuuvij, tuˊvij]
    tupe+N+Pl+Acc:  tuuvijd
    tupe+N+Pl+Ill:  tuvvijd
    tupe+N+Pl+Loc:  tuuvijn
    tupe+N+Pl+Com:  tu´vijguin
    tupe+N+Pl+Abe:  tuˊvijttáá

  Noun - supe:
    supe+N+Sg+Nom:  su´pe
    supe+N+Sg+Gen:  suˊve
    supe+N+Sg+Acc:  suˊve
    supe+N+Sg+Ill:  suˊpán
    supe+N+Sg+Loc:  suuveest
    supe+N+Sg+Com:  suvvijn
    supe+N+Sg+Abe:  suˊvettáá
    supe+N+Ess:  suppeen
    supe+N+Par:  suppeed
    supe+N+Pl+Nom:  suˊveh
    supe+N+Pl+Gen: [suuvij, suˊvij]
    supe+N+Pl+Acc:  suuvijd
    supe+N+Pl+Ill:  suvvijd
    supe+N+Pl+Loc:  suuvijn
    supe+N+Pl+Com:  su´vijguin
    supe+N+Pl+Abe:  suˊvijttáá

  Noun - njihe:
    njihe+N+Sg+Nom:  nji´ḥe
    njihe+N+Sg+Gen:  njiˊṿe
    njihe+N+Sg+Acc:  njiˊṿe
    njihe+N+Sg+Ill:  njiˊḥán
    njihe+N+Sg+Loc:  njivveest
    njihe+N+Sg+Com:  njivvijn
    njihe+N+Sg+Abe:  njiˊṿettáá
    njihe+N+Ess:  njihheen
    njihe+N+Par:  njihheed
    njihe+N+Pl+Nom:  njiˊṿeh
    njihe+N+Pl+Gen: [njiiṿij, njiˊṿij]
    njihe+N+Pl+Acc:  njiiṿijd
    njihe+N+Pl+Ill:  njivvijd
    njihe+N+Pl+Loc:  njiiṿijn
    njihe+N+Pl+Com:  nji´ṿijguin
    njihe+N+Pl+Abe:  nji´ṿijttáá

  Noun - mote:
    mote+N+Sg+Nom:  mo´te
    mote+N+Sg+Gen:  moˊđe
    mote+N+Sg+Acc:  moˊđe
    mote+N+Sg+Ill:  moˊtán
    mote+N+Sg+Loc:  moođeest
    mote+N+Sg+Com:  muuđijn
    mote+N+Sg+Abe:  moˊđettáá
    mote+N+Ess:  motteen
    mote+N+Par:  moteed
    mote+N+Pl+Nom:  moˊđeh
    mote+N+Pl+Gen: [muuđij, muˊđij]
    mote+N+Pl+Acc:  muuđijd
    mote+N+Pl+Ill:  muuđijd
    mote+N+Pl+Loc:  muuđijn
    mote+N+Pl+Com:  mu´đijguin
    mote+N+Pl+Abe:  muˊđijttáá

  Noun - lakke:
    lakke+N+Sg+Nom:  lakke
    lakke+N+Sg+Gen:  laˊhe
    lakke+N+Sg+Acc:  laˊhe
    lakke+N+Sg+Ill:  laakan
    lakke+N+Sg+Loc:  lahheest
    lakke+N+Sg+Com:  lohhijn
    lakke+N+Sg+Abe:  laˊhettáá
    lakke+N+Ess:  lakken
    lakke+N+Par:  lakked
    lakke+N+Pl+Nom:  laˊheh
    lakke+N+Pl+Gen: [loohij, loˊhij]
    lakke+N+Pl+Acc:  loohijd
    lakke+N+Pl+Ill:  lohhijd
    lakke+N+Pl+Loc:  loohijn
    lakke+N+Pl+Com:  lo´hijguin
    lakke+N+Pl+Abe:  loˊhijttáá

  Noun - lokke:
    lokke+N+Sg+Nom:  lokke
    lokke+N+Sg+Gen:  loˊhe
    lokke+N+Sg+Gen:  loˊhe
    lokke+N+Sg+Ill:  lookán
    lokke+N+Sg+Loc:  lohheest
    lokke+N+Sg+Com:  luhhijn
    lokke+N+Sg+Abe:  loˊhettáá
    lokke+N+Ess:  lokken
    lokke+N+Par:  lokked
    lokke+N+Pl+Nom:  loˊheh
    lokke+N+Pl+Gen: [luuhij, luˊhij]
    lokke+N+Pl+Acc:  luuhijd
    lokke+N+Pl+Ill:  luhhijd
    lokke+N+Pl+Loc:  luuhijn
    lokke+N+Pl+Com:  lu´hijguin
    lokke+N+Pl+Abe:  luˊhijttáá

  Noun - rokke:
    rokke+N+Sg+Nom:  rokke
    rokke+N+Sg+Gen:  roˊhe
    rokke+N+Sg+Acc:  roˊhe
    rokke+N+Sg+Ill:  rookán
    rokke+N+Sg+Loc:  rohheest
    rokke+N+Sg+Com:  ruhhijn
    rokke+N+Sg+Abe:  roˊhettáá
    rokke+N+Ess:  rokken
    rokke+N+Par:  rokked
    rokke+N+Pl+Nom:  roˊheh
    rokke+N+Pl+Gen: [ruuhij, ruˊhij]
    rokke+N+Pl+Acc:  ruuhijd
    rokke+N+Pl+Ill:  ruhhijd
    rokke+N+Pl+Loc:  ruuhijn
    rokke+N+Pl+Com:  ru´hijguin
    rokke+N+Pl+Abe:  ruˊhijttáá

  Noun - čukke:
    čukke+N+Sg+Nom:  čukke
    čukke+N+Sg+Gen:  čuˊhe
    čukke+N+Sg+Acc:  čuˊhe
    čukke+N+Sg+Ill:  čuukán
    čukke+N+Sg+Loc:  čuhheest
    čukke+N+Sg+Com:  čuhhijn
    čukke+N+Sg+Abe:  čuˊhettáá
    čukke+N+Ess:  čukken
    čukke+N+Par:  čukked
    čukke+N+Pl+Nom:  čuˊheh
    čukke+N+Pl+Gen: [čuuhij, čuˊhij]
    čukke+N+Pl+Acc:  čuuhijd
    čukke+N+Pl+Ill:  čuhhijd
    čukke+N+Pl+Loc:  čuuhijn
    čukke+N+Pl+Com:  ču´hijguin
    čukke+N+Pl+Abe:  čuˊhijttáá

  Noun - mokke:
    mokke+N+Sg+Nom:  mokke
    mokke+N+Sg+Gen:  moˊhe
    mokke+N+Sg+Acc:  moˊhe
    mokke+N+Sg+Ill:  mookán
    mokke+N+Sg+Loc:  mohheest
    mokke+N+Sg+Com:  muhhijn
    mokke+N+Sg+Abe:  moˊhettáá
    mokke+N+Ess:  mokken
    mokke+N+Par:  mokked
    mokke+N+Pl+Nom:  moˊheh
    mokke+N+Pl+Gen: [muuhij, muˊhij]
    mokke+N+Pl+Acc:  muuhijd
    mokke+N+Pl+Ill:  muhhijd
    mokke+N+Pl+Loc:  muuhijn
    mokke+N+Pl+Com:  mu´hijguin
    mokke+N+Pl+Abe:  muˊhijttáá

  Noun - tikke:
    tikke+N+Sg+Nom:  tikke
    tikke+N+Sg+Gen:  tiˊhe
    tikke+N+Sg+Acc:  tiˊhe
    tikke+N+Sg+Ill:  tiikán
    tikke+N+Sg+Loc:  tihheest
    tikke+N+Sg+Com:  tihhijn
    tikke+N+Sg+Abe:  tiˊhettáá
    tikke+N+Ess:  tikken
    tikke+N+Par:  tikked
    tikke+N+Pl+Nom:  tiˊheh
    tikke+N+Pl+Gen: [tiihij, tiˊhij]
    tikke+N+Pl+Acc:  tiihijd
    tikke+N+Pl+Ill:  tihhijd
    tikke+N+Pl+Loc:  tiihijn
    tikke+N+Pl+Com:  ti´hijguin
    tikke+N+Pl+Abe:  tiˊhijttáá

  Noun - utke:
    utke+N+Sg+Nom:  utke
    utke+N+Sg+Gen:  uˊđhe
    utke+N+Sg+Acc:  uˊđhe
    utke+N+Sg+Ill:  uutkán
    utke+N+Sg+Loc:  uđheest
    utke+N+Sg+Com:  uđhijn
    utke+N+Sg+Abe:  uˊđhettáá
    utke+N+Ess:  utken
    utke+N+Par:  utked
    utke+N+Pl+Nom:  uˊđheh
    utke+N+Pl+Gen: [uuđhij, uˊđhij]
    utke+N+Pl+Acc:  uuđhijd
    utke+N+Pl+Ill:  uđhijd
    utke+N+Pl+Loc:  uuđhijn
    utke+N+Pl+Com:  u´đhijguin
    utke+N+Pl+Abe:  uˊđhijttáá

  Noun - kukse:
    kukse+N+Sg+Nom:  kukse
    kukse+N+Sg+Gen:  kuˊvse
    kukse+N+Sg+Acc:  kuˊvse
    kukse+N+Sg+Ill:  kuuksán
    kukse+N+Sg+Loc:  [kuvseest, kuvsseest]
    kukse+N+Sg+Com:  kuvssijn
    kukse+N+Sg+Abe:  kuˊvsettáá
    kukse+N+Ess:  kuksen
    kukse+N+Par:  kuksed
    kukse+N+Pl+Nom:  kuˊvseh
    kukse+N+Pl+Gen: [kuuvsij, kuˊvsij]
    kukse+N+Pl+Acc:  kuuvsijd
    kukse+N+Pl+Ill:  kuvssijd
    kukse+N+Pl+Loc:  kuuvsijn
    kukse+N+Pl+Com:  ku´vsijguin
    kukse+N+Pl+Abe:  kuˊvsijttáá

